Minutes et répertoires du notaire André VALET, 18 octobre 1692 - 17 août 1733 (étude XI)
Archives nationales
- Minutes de André VALET, 1692 - 17 juillet 1733; MC/ET/XI/328 - MC/ET/XI/517
  - Minutes. 1728, janvier - 1728, mars, janvier 1728 - mars 1728; MC/ET/XI/483
    - Chevreau (Etienne) maître menuisier rue Bordet § Vente, 25 janvier 1728; MC/ET/XI/483
      acte de vente; Chevreau, Etienne
    - Joly (François) marchand Cartier à Paris décédé 12 juin 1721 § Notoriété, 28 janvier 1728; MC/ET/XI/483
      Joly, François
    - Devarenne (Claude) entrepreneur de bâtiments quai des Ormes § Compte et quittance, 8 février 1728; MC/ET/XI/483
      quittance; Devarenne, Claude
    - Cochois (François), orfèvre, rue Pot-de-Fer § Mariage de -, 8 février 1728; MC/ET/XI/483
      contrat de mariage; Cochois, François
    - Léserteur (Nicolas) maçon rue du Bac § Mariage de .., 9 février 1728; MC/ET/XI/483
      contrat de mariage; Léserteur, Nicolas
    - Varin ou Warin (Jacques) maître horloger rue de la Calandre § Désistement, 31 mars 1728; MC/ET/XI/483
      Varin, Jacques
  - Minutes. 1728, avril - 1728, juin, avril 1728 - juin 1728; MC/ET/XI/484
    - Georget (Jacques) marchand joaillier rue Saint-Denis § Renonciation, 12 avril 1728; MC/ET/XI/484
      Georget, Jacques
    - Sain semat (Antoine), maître peintre doreur sculpteur, quai des Augustins § transaction, 13 avril 1728; MC/ET/XI/484
      accord; Sain Semat, Antoine
    - Hammerville (Jacques) maître doreur relieur de livres rue Charretière § Notoriété, 14 avril 1728; MC/ET/XI/484
      Hammerville, Jacques
    - Doré (Nicolas) maître relieur doreur de livres rue des Carmes § Notoriété, 14 avril 1728; MC/ET/XI/484
      Doré, Nicolas
    - Guillain (Jean Louis) maître relieur doreur de livres rue Charretière § Notoriété, 14 avril 1728; MC/ET/XI/484
      Guillain, Jean Louis
    - Mayeur (Charles) maître relieur, doreur de livres rue Charretière § Notoriété, 14 avril 1728; MC/ET/XI/484
      Mayeur, Charles
    - Monvoisin (Antoine Joseph) maître relieur doreur de livres rue Saint-Jean de Beauvais § Notoriété, 14 avril 1728; MC/ET/XI/484
      Monvoisin, Antoine Joseph
    - Montgobert (François) maître relieur doreur des livres rue des Carmes § Notoriété, 14 avril 1728; MC/ET/XI/484
      Montgobert, François
    - Trouvin (Denis) maître relieur doreur de livres rue des Carmes § Notoriété, 14 avril 1728; MC/ET/XI/484
      Trouvin, Denis
    - Sauvage (Jean Baptiste) marchand joaillier à Paris § Notoriété, 19 avril 1728; MC/ET/XI/484
      Sauvage, Jean Baptiste
    - Colas (Michel) marchand joaillier quai de l'Horloge § Notoriété aux dires de .., 19 avril 1728; MC/ET/XI/484
      Colas, Michel
    - Detois (René) marchand joaillier quai de l'Horloge § Notoriété, 19 avril 1728; MC/ET/XI/484
      Detois, René
    - Coq (Henri) maître ébéniste rue de Seine § bail, 3 mai 1728; MC/ET/XI/484
      bail; Coq, Henri
    - Herissant (Henri) maître relieur doreur rue Charretière § Mariage de .., 9 mai 1728; MC/ET/XI/484
      contrat de mariage; Herissant, Henri
    - Anguerand (Jacques) maître relieur doreur rue du Mont Saint-Hilaire § Mariage de la fille de .., 9 mai 1728; MC/ET/XI/484
      contrat de mariage; Anguerand, Jacques
    - Anguerand (Etienne) Maître relieur à Paris § présent au Mariage, 9 mai 1728; MC/ET/XI/484
      contrat de mariage; Anguerand, Etienne
    - Gamet (Pierre) maître relieur à Paris § présent au Mariage, 9 mai 1728; MC/ET/XI/484
    - Herissant (Louis) maître relieur doreur rue Charretière § Mariage du fils de .., 9 mai 1728; MC/ET/XI/484
      contrat de mariage; Herissant, Louis
    - Contrat de mariage de la veuve de Jean Hubert de France, organiste de la cathédrale de Bourges., 11 mai 1728; MC/ET/XI/484
      musicien; contrat de mariage; France, Jean Hubert de; Bourges (Cher)
    - Chatelain (Nicolas Isidore) entrepreneur de bâtiments rue Chapon § Quittance, 14 mai 1728; MC/ET/XI/484
      quittance; Chatelain, Nicolas Isidore
    - Chevreau (Etienne) maître menuisier rue Bordet § Apprentissage, 22 mai 1728; MC/ET/XI/484
      contrat d'apprentissage; Chevreau, Etienne
    - Menuisier (apprentissage) § Contrat pour 6 ans, entre Gilbert Dubois, marchand carrier, et Etienne Chevreau, maître menuisier, au profit de Jean-Baptiste Dubois, âgé de 15 ans, fils dudit Gilbert. Son père le nourrira et blanchira, et l'enverra aux heures de travail chez son maître, sans deniers déboursés., 22 mai 1728; MC/ET/XI/484
      contrat d'apprentissage; Dubois, Gilbert; Chevreau, Etienne; Dubois, Jean-Baptiste
    - Bazot (Louis) maître serrurier Cour Lamoignon § Alloué, 6 juin 1728; MC/ET/XI/484
    - Doucet (Jacques) architecte juré du Roi à Paris § Quittance, 7 juin 1728; MC/ET/XI/484
    - Jolivet (Michel) maître maçon, entrepreneur des bâtiments rue d'Arras § Quittance, 7 juin 1728; MC/ET/XI/484
      quittance; Jolivet, Michel
    - Delaporte (Michel) maître Serrurier rue Saint-Victor § titre nouvel, 25 juin 1728; MC/ET/XI/484
      titre nouvel; Delaporte, Michel
    - Gaucher (Jean Baptiste) tapissier aux Gobelins § Partage, 27 juin 1728; MC/ET/XI/484
      partage; Gaucher, Jean Baptiste
    - Ringard (Antoine), menuisier à Paris § Inventaire après le décès de la veuve de .., 2 mai 1729; MC/ET/XI/484
      inventaire après décès; Ringard, Antoine
  - Minutes. 1728, juillet - 1728, septembre, juillet 1728 - septembre 1728; MC/ET/XI/485
    - Blanchard (Antoine) maçon à Montmartre § bail à .., 3 août 1728; MC/ET/XI/485
    - Herissant (Jean Baptiste) marchand imager Cloître Saint-Benoît § bail à .., 11 août 1728; MC/ET/XI/485
      bail; Herissant, Jean Baptiste
    - Brion (Etienne) graveur en taille douce rue Bordette § Reconnaissance, 22 août 1728; MC/ET/XI/485
      reconnaissance; Brion, Etienne
    - Association entre Pierre Avril et Joseph Michel, trompette du roi; demeurant rue Mouffetard à l’image Saint-François, pour l’exploitation de la machine d’un arbre artificiel sur lequel sont perchés les figures de 33 sortes d’oiseaux de la composition d’Avril., 26 août 1728; MC/ET/XI/485
      musicien; Avril, Pierre; Michel, Joseph; Mouffetard (rue); accord
    - Garrier (Jacob), maître orfèvre, Montagne Sainte-Geneviève § Bail à .., 27 août 1728; MC/ET/XI/485
      bail; Garrier, Jacob
    - Mignonneau (Bernard) maître tapissier rue de la Bucherie § Inventaire après le décès de .., 1er septembre 1728; MC/ET/XI/485
      inventaire; Mignonneau, Bernard
    - Carré (Quentin) maître relieur rue des Sept Voies § bail, 5 septembre 1728; MC/ET/XI/485
      bail; Carré, Quentin
    - Inventaire après décès de la soeur de Jacques Chevillard, historiographe et généalogiste du roi, rue Neuve Notre-Dame., 14 septembre 1728; MC/ET/XI/485
      inventaire après décès; Neuve-Notre-Dame (rue); Chevillard, Jacques
    - Laflèche (Guillaume) entrepreneur des bâtiments du Roi à Versailles § Reconnaissance, 14 septembre 1728; MC/ET/XI/485
      reconnaissance; Laflèche, Guillaume
    - Laflèche (Guillaume) entrepreneur des bâtiments du Roi à Versailles § Mariage de la fille de .., 15 septembre 1728; MC/ET/XI/485
      contrat de mariage; Laflèche, Guillaume
    - Duchange (Nicolas) maître tapissier rue des Noyers § Apprentissage, 25 septembre 1728; MC/ET/XI/485
      contrat d'apprentissage; Duchange, Nicolas
    - Segond (Jacques) maître maçon, entrepreneur des bâtiments rue de Bièvre § Devis et marché (modifications et réparations), 29 septembre 1728; MC/ET/XI/485
      devis; marché; Segond, Jacques
    - Bouteille (Daniel) marchand mercier joaillier rue de la Vieille Draperie § présent à l'Inventaire, 25 octobre 1728; MC/ET/XI/485
      inventaire; Bouteille, Daniel
  - Minutes. 1728, octobre - 1728, décembre, octobre 1728 - décembre 1728; MC/ET/XI/486
    - Inventaire après décès de Nicolas Picard, musicien, demeurant rue Saint-Jacques., 5 octobre 1728; MC/ET/XI/486
      musicien; inventaire après décès; Picard, Nicolas; Saint-Jacques (rue)
    - Liquidation et partage de la succession de Nicolas Picard, musicien., 13 octobre 1728; MC/ET/XI/486
      musicien; Picard, Nicolas; Saint-Jacques (rue); liquidation; partage
    - Belleteste (Claude) maître maçon entrepreneur de bâtiments rue Saint-Honoré § Quittance, 16 octobre 1728; MC/ET/XI/486
      quittance; Belleteste, Claude
    - Amant (Louis) maître horloger rue de la Lanterne § Mariage de .., 17 octobre 1728; MC/ET/XI/486
      contrat de mariage; Amant, Louis
    - Convers (Louis) architecte juré expert bourgeois de P. rue Montmartre § Testament de la veuve de .., 20 octobre 1728; MC/ET/XI/486
      testament; Convers, Louis
    - D'Allemagne (Germain Benjamin) maître brodeur rue Saint-Denis § Quittance, 22 octobre 1728; MC/ET/XI/486
      quittance; D'Allemagne, Germain Benjamin
    - Baudoin (René) maître maçon rue Grande Bretonnière § Décharge, 30 octobre 1728; MC/ET/XI/486
      Baudoin, René
    - Bourgeois (Denis) maître maçon rue Saint-Etienne § Indemnité, 16 novembre 1728; MC/ET/XI/486
      Bourgeois, Denis
    - Prevost (Jean), maître menuisier, rue Mouffetard § Obligation, 24 novembre 1728; MC/ET/XI/486
      obligation; Prevost, Jean
    - Gourdin (Gilles), maître peintre, grande rue du Faubourg Saint-Antoine § Transport, 21 décembre 1728; MC/ET/XI/486
      cession; Gourdin, Gilles
    - Nigon (Jacques Etienne), orfèvre, à Paris § Mariage de la fille de .., 21 décembre 1728; MC/ET/XI/486
      contrat de mariage; Nigon, Jacques Etienne
  - Minutes. 1729, janvier - 1729, avril, janvier 1729 - avril 1729; MC/ET/XI/487
    - Saint-Etienne-du-Mont (église) § Inventaire de l'argenterie de la fabrique, 20 février 1729; MC/ET/XI/487
    - LE COCQ (Gaspard) maître ciseleur fondeur rue des Amandiers § Déguerprisement, 21 avril 1729; MC/ET/XI/487
      Le Cocq, Gaspard
  - Minutes. 1729, mai - 1729, août, mai 1729 - août 1729; MC/ET/XI/488
    - Quirot (Denis), orfèvre, Pont au Change § Notoriété, 7 mai 1729; MC/ET/XI/488
      notoriété; Quirot, Denis
    - Inventaire après décès de Michèle Thévet, femme de Pierre Poullain, sieur du Val, maître peintre, rue des Boulangers., 17 mai 1729; MC/ET/XI/488
      Marchandises: les couleurs. Jacques Langlois, maître peintre, rue Thévenot, présent à l'inventaire.
      Date de révision: 2011-2012, 2014 (M. Ollion)
      inventaire; Langlois, Jacques; Thévet, Michèle; Poullain, Pierre; peintre; Boulangers (rue des); Thévenot (rue)
    - Lemire (Claude), marchand orfèvre, rue de Gesvres § Bail, 30 mai 1729; MC/ET/XI/488
      bail; Lemire, Claude
    - Delamarque (Jean) maître maçon entrepreneur des bâtiments rue Grange Basteliere § Compte, 9 juin 1729; MC/ET/XI/488
    - Delaporte (Michel) maître serrurier rue Saint-Victor § bail, 9 juin 1729; MC/ET/XI/488
    - Letellier (Pierre) maître serrurier rue Saint-Benoit § Apprentissage, 12 juin 1729; MC/ET/XI/488
      contrat d'apprentissage; Letellier, Pierre
    - SEDAINE (Jean-Pierre) entrepr. de bâtiments § Constitution; testament le père de l'écrivain (qui fut à ses débuts 'tailleur de pierre')., 20 juillet 1729; MC/ET/XI/488
      testament; Sedaine, Jean-Pierre
    - Sedaine (Jean Pierre) juré expert entrepreneur des bâtiments Rue des Ecouffes § Constitution, 20 juillet 1729; MC/ET/XI/488
      Sedaine, Jean Pierre
    - Ciren (Louis), maître peintre, rue Montorgueil § Délivrance de legs, 2 août 1729; MC/ET/XI/488
      délivrance de legs; Ciren, Louis
    - Chevreau (Etienne) maître menuisier rue Bordet § bail, 24 août 1729; MC/ET/XI/488
      bail; Chevreau, Etienne
    - Langlois (Jacques), maître peintre, rue Thévenot § Transaction, 26 août 1729; MC/ET/XI/488
      accord; Langlois, Jacques
    - Poullain (Pierre), maître peintre, rue des Boulangers § Transaction, 26 août 1729; MC/ET/XI/488
      accord; Poullain, Pierre
    - Guenébault (Charles) maître menuisier rue Mouffetard § Compte, 29 août 1729; MC/ET/XI/488
      Guenébault, Charles
  - Minutes. 1729, septembre - 1729, décembre, septembre 1729 - décembre 1729; MC/ET/XI/489
    - Fauvèrgne (François-Charles) ciseleur rue Pierre-à-Poisson § mariage, 23 octobre 1729; MC/ET/XI/489
      contrat de mariage; Fauvèrgne, François-Charles
    - Jans (Jean-Jacques) Tapissier du roi aux Gobelins § Donation, 3 décembre 1729; MC/ET/XI/489
      donation; Jans, Jean-Jacques
  - Minutes. 1730, janvier - 1730, avril, janvier 1730 - avril 1730; MC/ET/XI/490
  - Minutes. 1730, mai - 1730, août, mai 1730 - août 1730; MC/ET/XI/491
    - CHIRURGIEN CHASTELAIN (René) § apprentissage, 8 octobre 1645; MC/ET/XI/491
      contrat d'apprentissage; Chastelain, René
    - COURTOIS (Nicolas) Imprimeur en taille douce Rue de Loursine § Vente, 8 mai 1730; MC/ET/XI/491
      acte de vente; Courtois, Nicolas
    - YSORE (Pierre) Maître relieur doreur Paris § Convention passée pour une mise en apprentissage chez .., 13 mai 1730; MC/ET/XI/491
      contrat d'apprentissage; Ysore, Pierre
    - BAILLY Maître fondeur Rue de la Calandre § Mariage., 28 mai 1730; MC/ET/XI/491
    - FORESTIER (Jacques) Maître relieur Cul de sac de la Cour des boeufs § Ratification .., 10 juin 1730; MC/ET/XI/491
      Forestier, Jacques
    - BOYER (Jean-François) Maître relieur Rue Saint-Jean du Beauvais § Convention .., 3 juillet 1730; MC/ET/XI/491
      Boyer, Jean-François
    - DAUVERGNE (Nicolas Henry) Maître doreur Rue Saint-Jean de Beauvais § Dépôt de procuration -, 4 juillet 1730; MC/ET/XI/491
      procuration; Dauvergne, Nicolas Henry
    - DUMONDEL (Michel - Robert) Maître menuisier Rue des Carmes § mise en apprentissage chez .., 6 juillet 1730; MC/ET/XI/491
      contrat d'apprentissage; Dumondel, Michel-Robert
    - Van-Risen Bugh (Bernard), maître menuisier, grande rue Faubourg Saint-Antoine § Apprentissage .., 6 juillet 1730; MC/ET/XI/491
      contrat d'apprentissage; Van Risenbugh, Bernard
    - Menuisier (apprentissage de) § Mise en .. par Bigin, bourgeois de Paris, de son fils Louis, âgé de 15 ans, pour 6 ans chez Dumondel (Michel Robert), qui lui montre son métier gratuitement., 6 juillet 1730; MC/ET/XI/491
      contrat d'apprentissage; Bigin, M.; Bigin, Louis; Dumondel, Michel Robert
    - Poirier (Noël), rue de Cléry, maître menuisier § Apprentissage .., 6 juillet 1730; MC/ET/XI/491
      contrat d'apprentissage; Poirier, Noël
    - LEGAST (Jean-Toussaint) Maître maçon entrepreneur de bâtiments grde rue du faubourg Saint-Victor § Bail .., 12 juillet 1730; MC/ET/XI/491
      bail; Legast, Jean-Toussaint
    - BOYER (Jean-François) Maître relieur Rue Saint-Jean de Beauvais § Mise en apprentissage chez .., 17 juillet 1730; MC/ET/XI/491
      contrat d'apprentissage; Boyer, Jean-François
    - PIA (Antoine) Maître horloger Paris § Témoin à un mariage, 18 juillet 1730; MC/ET/XI/491
      contrat de mariage; Pia, Antoine
    - DHERVILLY (Jean François) Maître potier d'étain Rue de la Juiverie § Procuration .., 19 juillet 1730; MC/ET/XI/491
      procuration; Dhervilly, Jean François
  - Minutes. 1730, septembre - 1730, décembre, septembre 1730 - décembre 1730; MC/ET/XI/492
    - BRICOGNE (Antoine) Fondeur Rue Guérin Boisseau § Transaction -, 29 septembre 1730; MC/ET/XI/492
      accord; Bricogne, Antoine
    - HERISSANT (Henry Louis) Maître relieur Rue Charretière § Mariage de .., 9 octobre 1730; MC/ET/XI/492
      contrat de mariage; Herissant, Henry Louis
    - DOUCEUR (François) Maître relieur Rue d'Ecosse § Mariage de la fille de .., 9 octobre 1730; MC/ET/XI/492
      contrat de mariage; Douceur, François
    - MARETTE (Romain) Maître relieur Paris § Mariage de la cousine de .., 9 octobre 1730; MC/ET/XI/492
      contrat de mariage; Marette, Romain
    - GAMET (Pierre et Guillaume) Maître relieur Paris § Mariage de la nièce de .., 9 octobre 1730; MC/ET/XI/492
      contrat de mariage; Gamet, Pierre et Guillaume
    - GAUTIER (Antoine) Maître menuisier Meaux § Notoriété déposée .., 11 octobre 1730; MC/ET/XI/492
      Gautier, Antoine
    - Debray (Romain), orfèvre, à Méaux § Notoriété déposée, 11 octobre 1730; MC/ET/XI/492
      notoriété; Debray, Romain
    - BATAILLE (Antoine) Maître relieur doreur Paris § Mariage, 12 octobre 1730; MC/ET/XI/492
      contrat de mariage; Bataille, Antoine
    - LEMOYNE (Charles) Maître maçon Rue Saint-Germain-l'Auxerrois § Inventeur après décès d'un tiers .., 13 octobre 1730; MC/ET/XI/492
      Lemoyne, Charles
    - Inventaire après décès de Marie Anne Adam, veuve de Daniel Jollet, imprimeur et libraire, rue Saint-Laurent, associé avec Jean Lamesle, son gendre, en la maison où elle est décédée au pont Saint-Michel, à l'enseigne du livre royal dont l'inventaire des ustensiles d'imprimerie, papiers, et livres reliés... de la boutique., 27 octobre 1730; MC/ET/XI/492
      inventaire; Jollet, Daniel; Adam, Marie Anne; Lamesle, Jean
    - TAVERNIER ( ? ) Maître serrurier Rue de Grenelle § Inventaire après décès d'un locataire de .., 27 octobre 1730; MC/ET/XI/492
    - DAUVERGNE (Nicolas Remy) Maître Doreur Rue Saint-Jean de Beauvais § Dépôt de procuration -, 17 novembre 1730; MC/ET/XI/492
      procuration; Dauvergne, Nicolas Rémy
    - PONTIER (Pierre) Maître relieur doreur Rue Chartière § Bail .., 30 décembre 1730; MC/ET/XI/492
      bail; Pontier, Pierre
    - BOULLE (Pierre) Ciseleur Paris § Témoin à un mariage -, 31 décembre 1730; MC/ET/XI/492
      contrat de mariage; Boulle, Pierre
  - Minutes. 1731, janvier - 1731, avril, janvier 1731 - avril 1731; MC/ET/XI/493
    - ROUSSEAU (Pierre) Maître Horloger; Rue de Seine § Notoriété, 15 janvier 1731; MC/ET/XI/493
      Rousseau, Pierre
    - MATHIEU (Jean Paul) Ebéniste; Cloître Saint-Jean de Latran § Transport de droit, 15 janvier 1731; MC/ET/XI/493
      transport de droits; Mathieu, Jean Paul
    - ROUSSELET (Laurent) Maître Potier d'Etain Blois § Procuration de fosée, 19 janvier 1731; MC/ET/XI/493
      procuration; Rousselet, Laurent
    - LECOQ (Henri) Maître ébéniste Rue de Seine § Extrait mortuaire déposé en présence de .., 10 février 1731; MC/ET/XI/493
      Lecoq, Henri
    - Guinet (Claude), peintre, rue des Boucheries § Notoriété et procuration .., 24 février 1731; MC/ET/XI/493
      notoriété; procuration; Guinet, Claude
    - Transport concernant Pierre François Lemaire, organiste, demeurant aux Vaux-de-Cernay., 28 février 1731; MC/ET/XI/493
      musicien; transport de droits; Vaux-de-Cernay (Yvelines, abbaye des); Lemaire, Pierre François
    - DURIN (Pierre) Maçon Noisy le sec § Vente par la veuve de .., 16 mars 1731; MC/ET/XI/493
      acte de vente; Durin, Pierre
    - Inventaire après décès de Claude Trébuchet. - Inventaire de tableaux, décrits mais non identifiés., 28 mars 1731; MC/ET/XI/493
      inventaire après décès; Trébuchet, Claude
    - QUARRÉ Horloger § Montre par ..; (Inventaire après décès), 28 mars 1731; MC/ET/XI/493
    - MARTINOT Horloger Paris; Pendule par .. § (Inventaire après décès), 28 mars 1731; MC/ET/XI/493
    - PETIT (Jean) Serrurier Anet (Normandie) § Mariage de la Fille de .., 31 mars 1731; MC/ET/XI/493
      contrat de mariage; Petit, Jean
    - RIVET (Nicolas François) Maître brodeur Rue Bordette § Mariage de .., 17 avril 1731; MC/ET/XI/493
      contrat de mariage; Rivet, Nicolas François
    - QUENET (Jean Baptiste) Maître maçon Rue Vieille Garnison § quittances, 17 avril 1731; MC/ET/XI/493
      quittance; Quenet, Jean Baptiste
    - LANDRY (Denis) graveur en taille douce Paris § Quittance donnée à la veuve de .., 17 avril 1731; MC/ET/XI/493
      quittance; Landry, Denis
    - JACOB (Jean Paul) Maître batteur d'or Rue d Ecosse § Bail -, 24 avril 1731; MC/ET/XI/493
      bail; Jacob, Jean Paul
    - CRESSON (Antoine) Maître menuisier Paris § Transport de rente .., 25 avril 1731; MC/ET/XI/493
      transport de droits; Cresson, Antoine
  - Minutes. 1731, mai - 1731, août, mai 1731 - août 1731; MC/ET/XI/494
    - Bertin (Nicolas), marchand orfèvre joaillier, à Paris § Renonciation, 4 mai 1731; MC/ET/XI/494
      renonciation; Bertin, Nicolas
    - Brière (Sieur Roch) maître maçon, entrepreneur des bâtiments; grande rue du fg. Saint-Denis § Obligation; (travaux faits au collège d'Hubant dit de l'Ave Maria), 18 juin 1731; MC/ET/XI/494
      obligation; Brière, Sieur Roch
    - Renders (Jean Baptiste), maître peintre, de l'Académie de Saint-Luc quai de Gesvres § présent à l'Inventaire, 22 juin 1731; MC/ET/XI/494
      inventaire; Renders, Jean Baptiste
    - Millet (Henri), peintre, de l'Académie (mort en 1683) § Inventaire de la veuve de .., 22 juin 1731; MC/ET/XI/494
      inventaire; Millet, Henri
    - Cazin (Jacques) maître maçon entrepreneur de bâtiments rue Mouffetard § Devis et marché (réparations dans la maison de la marquise de Vaugrenant), 29 juin 1731; MC/ET/XI/494
      devis; marché; Cazin, Jacques
    - Leboeuf (Jean-Louis) maître fondeur ciseleur rue des Amandiers § Mariage de .., 1er juillet 1731; MC/ET/XI/494
      contrat de mariage; Leboeuf, Jean-Louis
    - Quittance et mainlevée par Jean BIGNON, maître à danser, rue de l'Arbalète, et ses frères et sœurs, héritiers de Claude BIGNON, maître à danser, leur père, à Rose POLLET. Autre quittance au 22 août 1731., 8 juillet 1731; MC/ET/XI/494
      quittance; mainlevée; Arbalète (rue de l'); Bignon, Jean; Bignon, Claude; Pollet, Rose; enseignant; danseur
    - Cambault (Jacques François) maître maçon entrepreneur de bâtiments grande rue du fg. Saint-Jacques § Mariage de .., 8 juillet 1731; MC/ET/XI/494
      contrat de mariage; Cambault, Jacques François
    - Guillemain (Didier) maçon au village de Richebourg § Mariage du fils de .., 10 juillet 1731; MC/ET/XI/494
      contrat de mariage; Guillemain, Didier
    - La flèche (Jean Baptiste) maître potier d'étain en la ville Saint-Germain-en Laye § transaction, 1er août 1731; MC/ET/XI/494
      accord; La Flèche, Jean Baptiste
    - Mongras (Louis) maître relieur à Paris § Testament de la veuve de .., 7 août 1731; MC/ET/XI/494
      testament; Mongras, Louis
    - Henard maître relieur doreur de livres rue d'Ecosse § bail à .., 8 août 1731; MC/ET/XI/494
    - Duchange (Nicolas) marchand tapissier rue des Noyers § Inventaire après le décès de .., 9 août 1731; MC/ET/XI/494
      inventaire; Duchange, Nicolas
    - Dauvergne (Nicolas Remi) maître relieur doreur rue Saint-Jean de Beauvais § Constitution, 25 août 1731; MC/ET/XI/494
      constitution de rente; Dauvergne, Nicolas Remi
    - Leboeuf (Louis Simon) horloger; Cloître Saint-Jean de Latran § Mariage du fils de .., 1er juillet 1735; MC/ET/XI/494
      contrat de mariage; Leboeuf, Louis Simon
  - Minutes. 1731, septembre - 1731, décembre, septembre 1731 - décembre 1731; MC/ET/XI/495
    - Malbouré (Antoine) marchand graveur en taille douce rue Saint-Jacques § bail à .., 5 septembre 1731; MC/ET/XI/495
      bail; Malbouré, Antoine
    - Gamet (François) maître relieur doreur de livres rue Saint-Jean de Beauvais § Mariage de la fille de .., 9 septembre 1731; MC/ET/XI/495
    - Boucher (Louis), peintre, rue des Noyers § Mariage de .., 16 septembre 1731; MC/ET/XI/495
      contrat de mariage; Boucher, Louis
    - Dumaige (Louis) maître menuisier rue Neuve Notre Dame des Champs § Devis et marché, 17 septembre 1731; MC/ET/XI/495
      devis; marché; Dumaige, Louis
    - Dauvergne (Nicolas Remi) maître relieur doreur de livres rue Saint-Jean de Beauvais § Vente, 1er octobre 1731; MC/ET/XI/495
      acte de vente; Dauvergne, Nicolas Remi
    - Lhéritier (François) maître maçon entrepreneur de bâtiments rue du Plâtre § Compte, 2 octobre 1731; MC/ET/XI/495
      Lhéritier, François
    - Buisson (Eustache) maître serrurier; rue du Petit Lion § Devis et marché, 9 octobre 1731; MC/ET/XI/495
      devis; marché; Buisson, Eustache
    - Godard (Pierre) maître maçon rue Clopin § bail à .., 12 octobre 1731; MC/ET/XI/495
      bail; Godard, Pierre
    - David (Denis) maître serrurier rue Judas § Resiliement de bail, 19 octobre 1731; MC/ET/XI/495
      bail; David, Denis
    - Olivier (Jean) maître Serrurier; rue Judas § Resiliement du bail, 19 octobre 1731; MC/ET/XI/495
      bail; Olivier, Jean